【裁判字號】    90,上易,3157
【裁判日期】    901031
【裁判案由】    傷害
【裁判全文】
臺灣高等法院刑事判決                            九十年度上易字第三一五七號
    上  訴  人
    即  被  告  乙○○
    選任辯護人  林達傑
右上訴人因傷害案件，不服臺灣台灣基隆地方法院八十九年度易字第五五一號，中華
民國九十年六月二十一日第一審判決（起訴案號：臺灣基隆地方法院檢察署八十九年
度偵續字第四０號），提起上訴，本院判決如左：
    主  文
上訴駁回。
    事  實
一、乙○○與甲○○、李中堅等人前曾合夥開設公司發生糾紛，甲○○因而向台灣基
    隆地方法院檢察署對乙○○提出詐欺罪告訴，嗣於民國八十九年三月十四日十六
    時許，甲○○因不滿李中堅當日下午於偵訊中所為之證言，遂至基隆市○○路八
    十號「亞浪美髮店」內，質問李中堅為何為乙○○為偽證等語，乙○○在旁聞言
    心生不悅，即出手毆打甲○○，致甲○○於當日診斷結果受有左臉挫傷（左側眼
    部上方及下額各有大約三乘二公分瘀血）、左側聽力減退之傷害，迨至甲○○於
    同年四月十一日診斷結果仍有腦震盪、左側頭部外傷及暈眩、頭痛等症狀。
二、案經被害人甲○○訴由台灣基隆地方法院檢察署檢察官偵查起訴。
    理  由
一、訊據上訴人即被告（以下簡稱被告）乙○○矢口否認有右揭犯行，辯稱：伊因甲
    ○○在亞浪美髮店質問李中堅的聲音很大，伊即用手扶著告訴人肩膀表示要到外
    面談，伊並未毆打告訴人，證人李中堅可以為證云云，並提出現場照片六張及簡
    略圖一紙，證明現場面積不大，兩人不可能離開證人李中堅之視線。經查：右揭
    事實，業據告訴人甲○○於偵查、原審及本院調查審理中指述綦詳，並有仁祥醫
    院診斷證明書二紙在卷可稽（參八十九年度偵字第一二九二號偵查卷宗第二頁、
    第二九頁），徵諸被告曾自承：「我當天要他（指告訴人）小聲一點，他不要，
    然後我與李中堅想拉他出去，我有拉到他肩膀‧‧‧我只是要拉他出去」等語（
    參八十九年度偵續字第四○號第一四頁反面），於原審曾自承：「甲○○走進來
    ，指著李說你說的不是實話，我用手拉他一下想將梁請出去」（參原審卷宗第一
    三頁正面）、「那天李拉著我回亞浪，李勸我不要在意，告訴人突然進來指著李
    說你在法庭上是不是說謊並罵李中堅，我對告訴人不要在這邊吵出去講，拉他肩
    膀出去，他將我手撥開說要告我」等語（參原審卷宗第一九頁正面），另參諸證
    人李中堅於偵查中證稱：「因當時告訴人很生氣，音量很大，又都在辦公室內，
    故我對張（指告訴人之妻張玉雪）及梁（指告訴人之姊梁素貞）二女說當時他們
    在一起，且把他們二人拉開，是要他們至外面談‧‧‧陳也要拉他出去，有拉扯
    動作」等情（參八十九年度偵字第一二九二號偵查卷宗第三十四頁反面、第三十
    五頁正反面），於原審審理中則稱：「我和乙○○從法院先回去，十幾分鐘後甲
    ○○才過來，梁一來就質問我在法院所說的話和事實不一樣‧‧‧陳請他不要大
    聲小叫，我要請他出去，陳也有請他出去，但梁不願出去，一直和我爭執‧‧‧
    後來陳有拉他出去」等情（參原審刑事卷宗第三八頁正面），堪認告訴人之指訴
    非虛，應認屬實。雖證人李中堅曾於偵查中證稱：「我沒看到陳（指被告）打梁
    （指告訴人）‧‧‧我沒有說他們有扭打在一起之事」等語，於原審亦證稱：「
    我確定陳沒有打梁」等語（參原審卷宗第三八頁），惟被告為義門資訊有限公司
    之負責人，證人李中堅為該公司之總經理，證人與被告間就該公司有經濟上之利
    害關係，此有義門資訊有限公司設立登記事項卡、投資合約書影本一份在卷可參
    （參八十九年度偵字第一二九二號偵查卷宗第二五頁至第二八頁），並為被告所
    是認，況告訴人於右開時地與被告發生爭執，係告訴人認為該證人李中堅於法庭
    為不實之證詞前來質問李中堅，是證人與被告兩人間在情感上亦生有磨擦，為被
    告所不爭執，該證人之證詞亦難免有迴護被告之虞，不足盡信。被告雖聲請勘驗
    證人李中堅於九十年三月二十七日調查期日之庭訊錄音帶，以查其連續陳述之證
    詞要旨，核無必要，附此敘明。綜上所述，被告所辯，無非卸責之詞，不足採信
    ，本案事證明確，被告犯行堪予認定，應依法論科。
二、核被告乙○○所為，係犯刑法第二百七十七條第一項之普通傷害罪。
三、原審本於同上見解，適用刑法第二百七十七條第一項、第四十一條，罰金罰鍰提
    高標準條例第一條前段、第二條，並審酌被告因細故即動手毆打告訴人，及對告
    訴人造成之傷害，與其犯罪後猶一再飾卸，毫無悔意，態度非佳等一切情狀，量
    處有期徒刑二月，並諭知易科罰金之折算標準。經核其認事用法均無不合，量刑
    亦稱允當，被告上訴意旨仍執前詞，否認犯罪，執此指摘原判決不當，為無理由
    ，應予駁回。
據上論斷，應依刑事訴訟法第三百六十八條，判決如主文。
本案經檢察官劉斐玲到庭執行職務。
中      華      民      國    九十      年      十      月    三十一    日
                            台灣高等法院刑事第十五庭
                                審判長法  官  房  阿  生
                                      法  官  雷  元  結
                                      法  官  鄧  振  球
右正本證明與原本無異。
不得上訴。
                                      書記官  洪  秋  帆
中      華      民      國    九十      年      十一    月      二      日
附錄：本案論罪科刑法條全文
刑法第二百七十七條第一項：
傷害人之身體或健康者，處三年以下有期徒刑，拘役或一千元以下罰金。


司法院資訊處製作；財團法人民間司法改革基金會備份。
